【裁判字號】    98,易,3593
【裁判日期】    981130
【裁判案由】    妨害自由
【裁判全文】
臺灣臺中地方法院刑事判決              98年度易字第3593號
公  訴  人  臺灣臺中地方法院檢察署檢察官
被      告  乙○○
上列被告因恐嚇案件，經檢察官提起公訴（98年度偵字第21734
號），本院判決如下：
    主    文
乙○○犯恐嚇危害安全罪，累犯，處有期徒刑伍月，如易科罰金
，以新臺幣壹仟元折算壹日。
    犯罪事實
一、乙○○前犯竊盜、妨害自由、偽造有價證券及違反毒品危害
    防制條例等案件，經法院分別判處有期徒刑6月、4月、3年2
    月、5月確定，嗣經減刑並定應執行有期徒刑3年11月，於民
    國97年2月5日假釋，同年4月17日假釋期滿未經撤銷，其未
    執行之刑以已執行論。復不知悔改，基於恐嚇危害安全之犯
    意，於98年7月12日17時17分許，以其所使用門號為0000-00
    0000號之行動電話傳送簡訊內容為：「過幾天是我的生日在
    不接我電話生日變忌日多少人我不知道」、「妓女我的電話
    不接我就看妳有沒有辦法在清水沙鹿悟棲生存」等將加惡害
    於甲○○生命、身體之事為內容之簡訊，傳送至甲○○使用
    之行動電話0000-000000門號，恐嚇甲○○，令甲○○心生
    畏懼，致生危害於安全。
二、案經甲○○訴由臺中縣警察局清水分局報告臺灣臺中地方法
    院檢察署檢察官偵查起訴。
    理    由
一、訊據被告乙○○固不否認傳送前開簡訊內容至告訴人甲○○
    之行動電話惟矢口否認有何恐嚇犯行，辯稱：是因為一時生
    氣才如此，已徵得甲○○原諒云云。然查：上開簡訊內容除
    經告訴人甲○○於警訊及偵查中指訴明確外，並有簡訊翻拍
    照片3張（警卷第11頁）在卷可稽。而告訴人甲○○於警訊
    中已表示，接獲被告所發簡訊內容後，心生畏懼並躲避被告
    找尋（警卷第5頁）等情。被告以將加害對方生命、身體之
    事相脅，造成甲○○心生畏懼，其情狀顯然已逾越法律規範
    。本件事證明確，被告恐嚇犯行應可認定。
二、核被告乙○○所為，以行動電話傳送簡訊方式恐嚇甲○○，
    致甲○○心生畏懼之行為，係犯刑法第305條之恐嚇危害安
    全罪。又被告前犯竊盜、妨害自由、偽造有價證券及違反毒
    品危害防制條例等案件，經法院分別判處有期徒刑6月、4月
    、3年2月及5月確定，嗣經減刑並定應執行有期徒刑3年11月
    ，於97年2月5日假釋，同年4月17日假釋期滿未經撤銷，此
    有臺灣高等法院被告前案紀錄表1份在卷可稽，其未執行之
    刑以已執行論，其於受徒刑之執行完畢後，5年以內故意再
    犯本件有期徒刑以上之罪，為累犯，應依刑法第47條第1項
    規定加重其刑。爰審酌被告與甲○○原係朋友關係，因故發
    生爭執，竟出言恐嚇對方，致告訴人心生畏懼，嚴重影響告
    訴人身心，又犯罪後未能深切悔悟，犯後態度並未全然良好
    等一切情狀，量處如主文所示之刑，並諭知易科罰金之折算
    標準。
據上論斷，應依刑事訴訟法第299條第1項前段，刑法第305條、
、第47條第1項、第41條第1項前段，刑法施行法第1條之1第1項
、第2項前段，判決如主文。
中    華    民    國    98    年    11    月    30    日
                  刑事第八庭    法  官  劉國賓
以上正本證明與原本無異。
如不服本判決應於收受判決後10日內向本院提出上訴書狀，並應
敘述具體理由；其未敘述上訴理由者，應於上訴期間屆滿後20日
內向本院補提理由書（均須按他造當事人之人數附繕本）「切勿
逕送上級法院」。
                                書記官  張隆成
中    華    民    國    98    年    11    月    30    日
附錄論罪科刑法條
中華民國刑法第305條
（恐嚇危害安全罪）
以加害生命、身體、自由、名譽、財產之事，恐嚇他人致生危害
於安全者，處 2 年以下有期徒刑、拘役或 3 百元以下罰金。


司法院資訊處製作；財團法人民間司法改革基金會備份。
